【裁判字號】    98,交聲,306
【裁判日期】    980527
【裁判案由】    聲明異議
【裁判全文】
臺灣彰化地方法院刑事裁定             98年度交聲字第306號
移送機關即
原處分機關    交通部公路總局台中區監理所彰化監理站
異議人即
受處分人      甲○○
上列異議人因違反道路交通管理處罰條例案件，對於交通部公路
總局臺中區監理所彰化監理站民國98年2月27日所為之裁決書（
彰監四字第裁64－GE0000000號）聲明異議，本院裁定如下：
    主  文
異議駁回。
    理  由
一、原處分意旨略以：異議人即受處分人甲○○於民國98年1月2
    1日17時10分許，駕駛車牌號碼8777－LA號自用小客車，在
    台中市○○路、中華路口，有「駕駛執照業經註銷仍駕駛小
    型車」之違規情形，經臺中市警察局第一分局以中市警交字
    第GE0000000號違規通知單舉發，爰依道路交通管理處罰條
    例第21條第1項第4款及第4項規定，裁處罰鍰新臺幣（下同
    ）9,000元，扣繳駕照。
二、聲明異議意旨略以：異議人不知駕駛執照係何時、什麼違規
    情形被註銷，異議人因生意失敗，於82年4月後已離開田中
    鎮西路里，監理站所做處分應未經異議人簽收，異議人一向
    奉公守法，不可能欠費未繳等語。
三、按汽車駕駛人，有駕駛執照業經吊銷、註銷仍駕駛小型車或
    機器腳踏車情形者，處6,000元以上12,000元以下罰鍰，並
    當場禁止其駕駛，並應扣繳駕駛執照。道路交通管理處罰條
    例第21條第1項第4款、第4項分別定有明文。經查，本件異
    議人於前揭時、地，駕駛車牌號碼8777－LA號自用小客車，
    因其駕駛執照業經註銷，經員警當場舉發乙情，有臺中市警
    察局舉發違反道路交通管理事件通知單可稽，且為異議人所
    不爭執。異議人雖以前揭情詞置辯，惟異議人被註銷駕駛執
    照之違規條款為「65101」，違規日為「820903」，吊別為1
    易處逕註、2逕行註銷、3吊扣，期間分別自83年5月9日至84
    年5月8日止，自83年5月9日起（無訖日），自82年3月10日
    至82年4月9日止，此有移送機關所附查詢單、註銷駕駛執照
    處分通知書、汽車駕駛基本資料查詢單等可按，該處分通知
    書上所記載送達予異議人之地址為「田中鎮○路里○○路○
    段68巷4號」。嗣經本院查詢結果，被告係於88年10月16日
    始遷出該住所，此有臺中市北屯區戶政事務所98年5月12日
    中市北屯戶字第0980002417號函附戶籍謄本為憑。是異議人
    辯稱其於82年已離開上開住所云云，尚難採信。至移送機關
    對於註銷異議人駕駛執照之相關資料（含裁決書、送達證書
    、違規通知單）雖因事隔已遠（註銷駕照至今已15年），遍
    尋不著，而未提出。然上開註銷駕駛執照處分通知書已記載
    「本所83年2月22日吊830006號吊銷處分通知書已送達。」
    ，並經移送機關將本件駕駛執照輸入電腦列管；而異議人駕
    駛執照之到期日為87年6月19日，其上之地址為「彰化縣田
    中鎮○路里○○路○段68巷4號」，其背面條件欄蓋有並記
    載「  年  月  日違反道路交通管理處罰條例，逾期不繳納
    罰款，吊扣駕駛執照壹年，自民國82年3月10日起至4月9日
    」之戳章及文字，此有移送機關98年5月11日中監彰字第098
    0011530號函附異議人之駕駛執照為憑。經審視該駕駛執照
    ，其背面所蓋戳章之色澤不明，參以其上記載有明確之吊扣
    期間乙情，本院認該記載應係異議人當初違規時所蓋，用意
    在於提醒異議人逾期不繳罰款之效果。由此足認異議人於82
    年3月10日前應知有違規情事，如逾期不繳罰款，駕駛執照
    會被吊扣情形。按當時修正前之道路交通管理處罰條例第65
    條第1項第1款規定「汽車所有人、駕駛人違反道路交通管理
    ，經主管機關裁決後逾15日，未向管轄地方法院聲明異議，
    而又不依裁決繳納罰鍰或不繳送汽車牌照、駕駛執照者，依
    左列規定處理之：一、經處分吊銷汽車牌照或駕駛執照者，
    由公路主管機關『逕行註銷』。」，是不論其當初違規情形
    為何，異議人既知其有違規情形，逾期不繳罰款，駕駛執照
    將被吊扣，而其後原處分機關裁決註銷駕駛執照亦於法有據
    ，則該裁決處分通知既送達異議人之住所，異議人對該裁決
    未聲明異議，迄今已逾異議期間而告確定，即不得再爭執其
    究係因何違規情形而被註銷駕駛執照。從而，原處分機關依
    道路交通管理處罰條例第21條第1項第4款、第4項等規定，
    裁處罰鍰9,000元，並扣繳駕駛執照，於法並無不合，異議
    人之聲明異議，為無理由，應予駁回。
四、依道路交通管理處罰條例第87條第2項，道路交通案件處理
    辦法第19條，裁定如主文。
中    華    民    國    98    年    5     月    27    日
                  交通法庭     法   官  羅秀緞
以上正本證明與原本無異。
如不服本裁定，應於裁定送達後五日內向本院提出抗告狀 (須附
繕本 )。
中    華    民    國    98    年    5     月    27    日
                                書記官  林明俊


司法院資訊處製作；財團法人民間司法改革基金會備份。
